臺灣高等法院民事判決　九十一年度家上字第二二八號
　　上　訴　人　乙○○
　　被　上訴人　甲○○○
右當事人間請求離婚事件，上訴人對於中華民國九十一年六月十一日臺灣板橋地方法
院九十一年度婚字第三二九號第一審判決提起上訴，本院判決如左：
　　主　　　文
上訴駁回。
第二審訴訟費用由上訴人負擔。
　　事　　　實
甲、上訴人方面：
一、聲明：求為判決：(一)原判決廢棄。(二)被上訴人在第一審之訴駁回。
二、陳述：與原判決記載相同，茲引用之。
三、證據：援用原審之立證方法。
乙、被上訴人方面：
一、聲明：求為判決：上訴駁回。
二、陳述：與原判決記載相同，茲引用之。
三、證據：援用原審之立證方法。
丙、本院依職權向台灣板橋地方法院檢察署調閱九十年度偵字第八七二四號偽造文書
　　案件偵審全卷。
　　理　　　由
一、本件被上訴人起訴主張：伊與上訴人於民國（下同）六十七年三月十五日結婚，
    感情原即不佳，嗣於八十五年十一月間，因上訴人外遇，伊乃離開與上訴人共同
    生活之住所，並各自獨立生活迄今。詎上訴人竟趁伊離開後，偽造以伊為發票人
　　之本票，並向原審聲請裁定准許本票強制執行，經伊依法提起確認本票債權不存
　　在訴訟，由原審以八十八年度重簡字第一七七七號判決伊勝訴確定。上訴人前揭
　　偽造有價證券觸犯刑責部分，亦經刑事法院判決有罪確定。上訴人除此之外，復
　　盜用伊印鑑章，將伊名下所有坐落苗栗縣竹南鎮○○段一○○○地號土地及其上
　　二七一建號之建物（即門牌號碼為竹南鎮山佳里萬富新村四十七號），辦理買賣
　　移轉登記予訴外人李金源及郭明清，此亦經伊訴請台灣板橋地方法院檢察署檢察
    官偵查中。茲兩造婚姻已生重大破綻，難以繼續共同生活等情，爰依民法第一千
    零五十二條第二項規定，求為准伊與上訴人離婚之判決。
    上訴人則以：伊並無外遇，且不願與被上訴人離婚，前開房地雖登記為被上訴人
　　所有，但實為伊所有信託登記在被上訴人名下，伊有權處分之，被上訴人請求離
　　婚，目的全係在要獨占上開財產云云，資為抗辯。
二、經查被上訴人主張伊與上訴人於六十七年三月十五日結婚，感情原即不佳，嗣於
    八十五年十一月間，伊以上訴人外遇為由，離開與上訴人共同生活之住所，並各
    自獨立生活迄今。詎上訴人竟趁伊離開後，偽造以伊為發票人之本票，並向原審
　　聲請裁定准許本票強制執行，經伊依法提起確認本票債權不存在訴訟，由原審以
　　八十八年度重簡字第一七七七號判決伊勝訴確定。上訴人前揭偽造有價證券觸犯
　　刑責部分，亦經刑事法院判決有罪確定。上訴人除此之外，復盜用伊印鑑章，將
　　伊名下所有坐落苗栗縣竹南鎮○○段一○○○地號土地及其上二七一建號之建物
　　（即門牌號碼為竹南鎮山佳里萬富新村四十七號），辦理買賣移轉登記予訴外人
    李金源及郭明清，此亦經伊訴請台灣板橋地方法院檢察署檢察官偵查中之事實，
　　業據其提出戶籍謄本、民事裁定、民事判決及刑事判決為證（見原審卷第八頁至
　　第十九頁），並經本院向台灣板橋地方法院檢察署調取九十年度偵字第八七二四
　　號上訴人偽造文書案件偵審全卷（見本院卷第三五頁至第四九頁），核閱屬實，
　　均堪信為真實。雖上訴人抗辯上開房地實為伊所有，僅信託登記在被上訴人名下
　　，伊有權處分自己之財產，至被上訴人請求離婚，全係為謀奪伊之財產云云。惟
　　始終不能舉證以實其說，自不足取。按夫妻以雙方感情為基礎，並以共同生活為
　　目的，若夫妻雙方不能相互協力以維持共同生活之圓滿及幸福，且彼此之間毫無
　　情義可言，全無復合可能，則應認其等之婚姻有難以維持之重大事由存在。本件
　　兩造自八十五年十一間即分居二地迄今，為兩造所不爭執，已有六年之久，且又
　　因財產糾紛，一再對薄公堂，全無情義可言，堪認兩造感情破裂，已無挽回之可
　　能，應認兩造之婚姻顯有難以維持之重大事由，且該事由為上訴人所應負責。
三、綜上所述，被上訴人依據民法第一千零五十二條第二項前段規定，請求准其與被
　　上訴人離婚，洵屬有據，應予准許。從而，原審所為上訴人敗訴之判決，並無不
　　合。上訴論旨仍執前詞指摘原判決不當，求予廢棄改判，為無理由。
四、至兩造其餘之攻擊或防禦方法，及未經援用之證據，經本院斟酌後，認為均不足
    以影響本判決之結果，自無逐一詳予論駁之必要，併此敘明。
五、據上論結，本件上訴為無理由，依民事訴訟法第四百四十九條第一項、第七十八
    條，判決如主文。
中　　　華　　　民　　　國　　九十一　　年　　十二 　   月　　  三  　　日
                                臺灣高等法院民事第十三庭
　　　　　　　　　　　　　　　　　　審判長法　官　林  鄉  誠
                                          法  官　王  聖  惠
                                          法  官　謝  碧  莉
右正本係照原本作成。
如不服本判決，應於收受送達後二十日內向本院提出上訴書狀，其未表明上訴理由者
，應於提出上訴後二十日內向本院補提理由書狀（均須按他造當事人之人數附繕本）
上訴時應提出委任律師或具有律師資格之人之委任狀；委任有律師資格者，另應附具
律師及格證書及釋明委任人與受任人有民事訴訟法第四百六十六條之一第一項但書或
第二項（詳附註）所定關係之釋明文書影本。
中　　　華　　　民　　　國　　九十一　　年　　十二 　   月　　  五  　　日
  　　　　　　　　　　　　　　　　　　　　書記官  王  秀  雲
附註：
民事訴訟法第四百六十六條之一（第一項、第二項）：
對於第二審判決上訴，上訴人應委任律師為訴訟代理人。但上訴人或其法定代理人具
有律師資格者，不在此限。
上訴人之配偶、三親等內之血親、二親等內之姻親，或上訴人為法人、中央或地方機
關時，其所屬專任人員具有律師資格並經法院認為適當者，亦得為第三審訴訟代理人
。
